【裁判字號】    99,易,1689
【裁判日期】    990831
【裁判案由】    竊盜
【裁判全文】
臺灣高雄地方法院刑事判決  99年度易字第1689號
公  訴  人  臺灣高雄地方法院檢察署檢察官
被      告  丁○○
上列被告因竊盜案件，經檢察官提起公訴（99年度偵字第22164
號、第22945 號），被告於準備程序為有罪之陳述，經本院合議
庭裁定由受命法官獨任進行簡式審判程序，判決如下：
    主  文
丁○○犯竊盜罪，累犯，處有期徒刑捌月，扣案如附表編號1 所
示之物沒收；又犯竊盜罪，共貳罪，均累犯，各處有期徒刑捌月
。應執行有期徒刑壹年陸月，扣案如附表編號1 所示之物沒收。
    事  實
一、丁○○前因施用毒品、竊盜案件，分別經本院以95年度訴字
    第3161號、96年度簡字第1234號判決處有期徒刑6 月、3 月
    確定，復經本院以96年度聲減字第1663號裁定減為有期徒刑
    3 月、1 月15日，定應執行刑為有期徒刑3 月15日，於民國
    96年6 月29日縮刑期滿而執行完畢。詎仍不知悔改，分別於
    ：
  (一)99年6 月13日下午3 時許，意圖為自己不法之所有，在高雄
    市左營區○○○路450 號前，以自備之鑰匙1 支，竊取甲○
    ○所有之車牌號碼OPZ-46 7號重型機車1 輛〈價值約新臺幣
     ( 下 同) 1 萬5,000 元〉得手。嗣丁○○於同年7 月1 日
    下午4 時25分許，騎乘上開機車行經高雄市苓雅區○○○路
    18號前，為警攔查，始悉上情，並扣得如附表編號1 所示之
    物。
  (二)99年7 月2 日下午7 時許，在高雄市○○區○○路文藻學院
    後門旁，見乙○○使用之車牌號碼M57-805 號重型機車上鑰
    匙未拔下，復基於為自己不法所有之意圖，竊取上開重型機
    車1 輛（價值約2 萬元）得手。
  (三)99年7 月8 日下午3 時30分許之日間，騎乘上開車牌號碼
    M57-805 號重型機車，行經丙○○位於高雄市○○區○○路
    283 號之住處，見該處大門未上鎖，又基於為自己不法所有
    之意圖，侵入其內（侵入住居部分未據告訴），徒手竊取丙
    ○○住處倉庫內之電鑽3 支及電線2 捲（價值合計約1 萬
    7,100 元）得手，並將之置於所騎乘之上開機車腳踏板，騎
    乘機車離開現場。嗣於同日下午5 時許，行經高雄市○○路
    時，發現員警尾隨在後，旋即加速逃逸，後於同日下午5 時
    20分許，在高雄市○○區○○街與綏遠一街口，騎乘機車轉
    彎摔倒，始為警查獲。
二、案經高雄市政府警察局苓雅分局報告臺灣高雄地方法院檢察
    署檢察官偵查起訴。
    理  由
一、本件被告丁○○所犯係死刑、無期徒刑、最輕本刑為3 年以
    上有期徒刑以外之罪，其於準備程序就被訴事實為有罪之陳
    述，經本院告知簡式審判程序之旨，並聽取其與檢察官之意
    見後，認無不得或不宜改依簡式審判程序進行之情事，依刑
    事訴訟法第273 條之1 第1 項規定，裁定由受命法官獨任進
    行簡式審判程序，合先敘明。
二、上開犯罪事實，業據被告丁○○於警詢、偵查及本院審理中
    坦承不諱，核與證人即告訴人甲○○、被害人乙○○、丙○
    ○於警詢中之證述情節大致相符，且有高雄市政府警察局苓
    雅分局搜索、扣押筆錄、扣押物品目錄表、高雄市政府警察
    局保安大隊迅雷中對扣押筆錄、扣押物品目錄表各1 份、高
    雄市政府警察局車輛協尋電腦輸入單、高雄市政府警察局車
    輛尋獲電腦輸入單各2 份、贓物認領保管單3 份、現場查獲
    照片18張在卷可證，且有如附表編號1 所示之機車鑰匙1 支
    扣案足憑，足認被告上開任意性之自白與事實相符，堪以採
    信。本案事證明確，被告犯行洵堪認定。
三、核被告丁○○所為事實一(一)、(二)、(三)之行為，均係犯刑法第
    320 條第1 項之竊盜罪。被告所犯上開3 罪，犯意各別，行
    為互殊，應予分論併罰。又被告有如事實欄所載曾受有期徒
    刑之宣告及執行完畢乙節，有臺灣高等法院被告前案紀錄表
    1 份在卷可參，被告於有期徒刑執行完畢後，5 年內故意再
    犯本案有期徒刑以上之3 罪，皆為累犯，均應依刑法第47條
    第1 項之規定，加重其刑。爰審酌被告正值青壯，竟不思以
    正途謀生，反圖不勞而獲，任意竊取他人財物，實屬不該，
    且前有多次竊盜前科，復再為本案3 次犯行，足見先前之刑
    罰對於被告不生矯治、教化之效果，惟念其犯後坦白承認犯
    行，態度尚可，並考量所竊物品之價值等一切情狀，認檢察
    官就被告所犯各次犯行，均求處有期徒刑8 月，尚屬妥適，
    因而量處如主文所示之刑，並定其應執行刑。至扣案如附表
    編號1 所示之機車鑰匙1 支為被告所有供犯事實一(一)所用之
    物，業據被告供陳在卷，爰依刑法第38條第1 項第2 款之規
    定，在被告所犯事實一(一)之罪刑項下宣告沒收。另扣案如附
    表編號2 至4 所示之物，則與本案並無關連，自無庸為沒收
    之諭知。
據上論斷，應依刑事訴訟法第273 條之1 第1 項、第284 條之1
、第299 條第1 項前段，刑法第320 條第1 項、第47條第1 項、
第51條第5 款、第38條第1 項第2 款，刑法施行法第1 條之1 ，
判決如主文。
本案經檢察官余彬誠到庭執行職務。
中    華    民    國    99    年    8     月    31    日
                  刑事第十五庭    法  官  吳佳樺
如不服本判決應於收受送達後10日內向本院提出上訴書狀，並應
敘述具體理由；如未敘述上訴理由者，應於上訴期間屆滿後20日
內向本院補提理由書（均須按他造當事人之人數附繕本）「切勿
逕送上級法院」。
以上正本證明與原本無異。
中    華    民    國    99    年    9     月    1     日
                                  書記官  陳恩慈
附錄本判決論罪之法條：
中華民國刑法第320條
（普通竊盜罪、竊佔罪）
意圖為自己或第三人不法之所有，而竊取他人之動產者，為竊盜
罪，處5  年以下有期徒刑、拘役或 5 百元以下罰金。
意圖為自己或第三人不法之利益，而竊佔他人之不動產者，依前
項之規定處斷。
前二項之未遂犯罰之。
附表
┌──┬──────────┬────┬─────┐
│編號│扣押物品名稱        │數量    │備註      │
├──┼──────────┼────┼─────┤
│1   │機車鑰匙            │1支     │事實一(一)  │
├──┼──────────┼────┼─────┤
│2   │一級毒品海洛因      │0.36公克│事實一(一)  │
├──┼──────────┼────┼─────┤
│3   │一級毒品海洛因      │0.35公克│事實一(一)  │
├──┼──────────┼────┼─────┤
│4   │已使用海洛因注射針筒│1支     │事實一(一)  │
└──┴──────────┴────┴─────┘

司法院資訊處製作；財團法人民間司法改革基金會備份。
